【裁判字號】    89,易,3248
【裁判日期】    890929
【裁判案由】    傷害
【裁判全文】
臺灣板橋地方法院刑事判決                        八十九年度易字第三二四八號
    公  訴  人  臺灣板橋地方法院檢察署檢察官
    被      告  乙○○
                甲○○
右列被告因傷害案件，經檢察官提起公訴（八十九年度偵字第一○九八○、一二二四
四號），本院判決如左：
    主      文
乙○○傷害人之身體，處罰金伍仟元，如易服勞役以參佰元折算壹日。木棍、鐵條各
壹枝，均沒收。
甲○○傷害人之身體，處罰金壹仟元，如易服勞役以參佰元折算壹日。木棍、竹棒各
壹枝，均沒收。
    事      實
一、乙○○與甲○○係鄰居關係，於民國八十九年三月三十日下午三時五十分許，在
    臺北縣三重市○○街一八號前，二人因故發生爭執，其等竟各基於傷害之犯意，
    由乙○○持所有之木棍、鐵條各一枝毆打甲○○，致甲○○受有左肩背面擦傷四
    乘零點五公分及一點五乘零點五公分、右肩背面瘀傷三乘三公分、左前臂裂傷四
    乘一點一公分與三乘一點一公分、右前臂瘀傷四乘四公分、右手挫瘀傷十公分併
    第三指骨骨折等傷害；甲○○則持所有之木棍、竹棒各一枝毆打乙○○，致乙○
    ○受有右手食指瘀傷及右腳膝蓋擦傷之傷害。
二、案經乙○○、甲○○分別訴由臺北縣警察局三重分局報請臺灣板橋地方法院檢察
    署檢察官偵查起訴。
    理      由
一、訊據被告乙○○對其毆打甲○○致受有前揭傷害之事實坦承不諱，並經告訴人即
    被告甲○○於警訊及偵查中指述綦詳；另被告甲○○經傳喚雖未到庭，惟伊於警
    訊及偵查中均坦承毆打乙○○成傷，核與告訴人即被告乙○○在警訊及偵查時指
    訴情節相符，此外，復有祐民綜合醫院驗傷診斷書、行政院衛生署臺北醫院北醫
    診字第八九○三三一一二九七號甲種診斷證明書各一紙與照片八幀附於偵查卷可
    稽，並有被告乙○○、甲○○所有用以傷害之木棍、鐵條各一枝及木棍、竹棒各
    一枝可按。本件事證已臻明確，被告二人上開傷害犯行均堪予認定。
二、核被告乙○○、甲○○二人所為，均各係犯刑法第二百七十七條第一項之普通傷
    害罪。爰審酌被告二人因細故發生爭執，竟相互傷害，與其等各自所受之傷害程
    度以被告甲○○之情形較為嚴重暨其等犯後均未達成和解賠償彼此損害及犯後態
    度均尚佳坦承犯行等一切情狀，各量處如主文所示之刑，並均諭知易服勞役之折
    算標準，以示懲儆。至木棍、鐵條各一枝與木棍、竹棒各一支，分別為被告乙○
    ○及甲○○所有用以傷害之物，爰依法均宣告沒收。
三、被告甲○○經合法傳喚無正當理由不到庭，本院認為其係應處罰金之案件，爰不
    待其陳述逕行判決，附此敘明。
據上論斷，應依刑事訴訟法第二百九十九條第一項前段、第三百零六條，刑法第二百
七十七條第一項、第四十二條、第三十八條第一項第二款，罰金罰鍰提高標準條例第
一條前段、第二條，判決如主文。
本案經檢察官李海龍到庭執行職務。
中      華      民      國    八十九    年      九      月    二十九    日
                                臺灣板橋地方法院刑事第一庭
                                    法  官  邱 靜 琪
右正本證明與原本無異。
如不服本判決，應於判決送達後十日內，向本院提出上訴狀。
                                    書記官  劉  日  賓
中      華      民      國    八十九    年      九      月    三十      日
附錄本案論罪科刑法條全文：
刑法第二百七十七條第一項
傷害人之身體或健康者，處三年以下有期徒刑、拘役或一千元以下罰金。
犯前項之罪因而致人於死者，處無期徒刑或七年以上有期徒刑，致重傷者，處三年以
上十年以下有期徒刑。


司法院資訊處製作；財團法人民間司法改革基金會備份。
